# 税务亏损是否能在第二年确认递延所得税

提问人：pansyplt 时间：2020-05-21 10:33:07
某家公司第一年发生亏损，由于本年企业没有实质业务，预计以后五年期间无法取得足够弥补亏损的税前所得，所以没有计提递延所得税资产。
第二年，该公司突然签拉到了大单，产生盈利，并预计将持续盈利，可抵扣年限内足以弥补第一年的税务亏损。
这种情况下，第二年是否需要计提第一年剩余税务亏损的递延所得税资产？

回答人：chenyiwei
基本赞同 2 楼意见。但需要注意证据的充分性和恰当性，需要证明：（ 1 ）对未来补亏年限内的应纳税所得额的估计确实因为本年度内新发生且此前无法合理预见的事项发生了实质性的变化；（ 2 ）本期末对未来补亏期间应纳税所得额估计的谨慎、合理性。